臺灣高等法院臺南分院刑事裁定
111年度毒抗字第743號
抗  告  人  張昭祈


上列抗告人因聲請觀察勒戒案件，不服臺灣臺南地方法院中華民
國111年9月20日裁定（111年度毒聲字第777號），提起抗告，本
院裁定如下：
    主  文
抗告駁回。
    理  由
一、抗告意旨略以：聲請書所載「在不詳地點，以不詳方式施打
    」即是不詳，為何檢察官的一張紙帶回驗尿，尿液未經伊本
    人捺印、封籤即認定有此犯行？為此提起抗告，請求撤銷原
    裁定云云。
二、按犯施用毒品之罪者，檢察官應聲請法院裁定，或少年法院
    （地方法院少年法庭）應先裁定，令被告或少年入勒戒處所
    觀察、勒戒，其期間不得逾2月；依前項規定為觀察、勒戒
    或強制戒治執行完畢釋放後，3年後再犯第10條之罪者，適
    用本條前2項之規定。毒品危害防制條例第20條第1項、第3
    項分別定有明文。　
三、抗告人於民國111年5月25日上午7時許，在臺南市○○區○○街0
    0號住處，將甲基安非他命置於玻璃球吸食器內，以火燒烤
    吸其氣體的方式，施用第二級毒品甲基安非他命；又於同年
    5月26日下午17時許，在上開住處，將海洛因摻入香菸，點
    燃吸食的方式施用第一級海洛因等情，已據抗告人於警詢時
    自白不諱（見警卷第6頁），而其於111年5月28日16時30分
    許為警所採集之尿液檢體，經送臺南市政府衛生局以EIA免
    疫學分析法初步篩檢，再以LC/MS/MS液相層析串聯質譜分析
    法確認檢驗結果，確呈甲基安非他命、嗎啡（海洛因之代謝
    物）陽性反應等情，有臺南市政府衛生局111年6月8日出具
    之濫用藥物尿液檢驗結果報告及臺南市政府警察局歸仁分局
    毒品案件尿液編號與真實姓名對照表、同意書各在卷可稽（
    見警卷第11、15-17頁）；而依毒品檢驗學上之常規，尿液
    中含毒品成分反應所使用之檢驗方法，對於受檢驗者是否確
    有施用毒品行為之判斷，在檢驗學常規上恆有絕對之影響。
    氣相或液相層析質譜儀法係目前確認藥物篩檢結果時最常採
    用之確認方法，在良好的操作條件下，以氣相層析質譜儀作
    藥物及其代謝物之定性及定量分析，幾乎不會有偽陽性反應
    產生，是上開檢驗報告結果，應屬精確而堪採信，自足據為
    對抗告人不利之認定。
四、抗告人雖以上情提起抗告，否認有施用毒品犯行云云。惟查
    ：抗告人於警詢時即供稱：我最近一次施用毒品海洛因是11
    1年5月26日下午17時許，在臺南市○○區○○街00號住處施用；
    最近一次施用甲基安非他命的時間是111年5月25日上午7時
    許，在上開住處施用。我是將毒品海洛因摻入香菸內，點燃
    吸食的方式施用；甲基安非他命是放入玻璃球吸食器內，再
    以打火機燒烤吸食白煙方式施用等語明確（見警卷第6頁）
    ，抗告人所述施用海洛因及甲基安非他命的手法與實務上常
    見的吸毒者使用之方式相符，是其上開自白之可信度極高，
    復參以其為警查獲時所採取尿液經送鑑定結果，亦呈有毒品
    陽性反應，已如上述，則依據上開證據綜合判斷，足以證明
    抗告人確有施用第一、二級毒品之事實無誤。至檢察官聲請
    書並未精準地記載抗告人施用之時間地點，但此無礙於對抗
    告人施用毒品之認定，本院乃更正其施用毒品之時間及地點
    如上，併此敘明。
五、抗告人另以其尿液未經其本人捺印、封緘，採檢程序有違誤
    云云。惟查，本件係經抗告人同意後採尿，並在其面前將其
    排放之尿液捺印、封緘，此有抗告人簽具之同意書、警詢筆
    錄附卷（警卷第5-6頁），是警方之採檢程序並無違誤，抗
    告人執此為抗告理由，殊非可取。
六、抗告人前於90、91年間，經裁定觀勒、戒治，於91年12月25
    日停止執行，嗣後未曾再受觀察、勒戒及強制戒治之執行，
    有臺灣高等法院被告前案紀錄表乙份附卷可憑。其於前次觀
    勒、戒治執行完畢釋放後，3年後再為本件施用毒品，檢察
    官依毒品危害防制條例第20條第3項、第1項規定，聲請裁定
    將抗告人送勒戒處所觀察、勒戒，即屬有據。
七、綜上所述，原審法院依毒品危害防制條例第20條第3項、第1
    項規定，裁定抗告人應送勒戒處所觀察、勒戒，經核其認事
    用法，並無不合。抗告意旨以前開情詞指摘原裁定不當，為
    無理由，應予駁回。
八、依刑事訴訟法第412條，裁定如主文。
中　　華　　民　　國　　111 　年　　9 　　月　　29　　日
                  刑事第六庭    審判長法　官  吳勇輝
                                      法　官  包梅真
                                      法　官  黃國永
以上正本證明與原本無異。
不得再抗告。
　　　　　　　　　　　　　　　　　　　書記官  葉宥鈞　　
中　　華　　民　　國　　111 　年　　9 　　月　　29　　日